---
title: "raw data_221126"
author: "Yeonho_Jung"
date: "2022-11-26"
output: html_document
---


# 2. Korea National Health and Nutrition Examination Survey Dataset
## 2-1. Data reading
```{r}
raw_data <- read.sas7bdat("./HN20_ALL.sas7bdat")
raw_data %>% head

```

# 2-2. Data preprocessing
```{r}
column=c('BD1','DC2_dg','sex','age','DK8_dg','DK9_dg','DK4_dg')
#BD1 : 평생음주경험, DC2_dg : 간암 의사진단 여부, sex, age, DK8_dg : B형간염 의사진단 여부
#DK9_dg : C형간염 의사진단 여부, DK4_dg : 간경변증 의사진단여부
column2=c('BD1','DC2_dg','DK8_dg','DK9_dg','DK4_dg')


df=raw_data[,column]
df %>% head(7)

df <- df[!(df$BD1 == 8 | df$BD1 ==9 | is.na(df$BD1)), ] #BD1 데이터 : 응답이 8(비해당), 9(모름,무응답), NA이 데이터를 제외
df <- df[!(df$DC2_dg == 8 | df$DC2_dg ==9 ), ]
df <- df[!(df$DK8_dg == 8 | df$DK8_dg ==9 ), ]
df <- df[!(df$DK9_dg == 8 | df$DK9_dg ==9 ), ]
df <- df[!(df$DK4_dg == 8 | df$DK4_dg ==9 ), ]

df %>% head(7)
```


```{r}
df$BD1<-(df$BD1)-1 #BD1 : 1 = 술을마셔본적 없음, 2 = 있음 / 따라서 0과 1로 바꿔주기 위한 전처리
df$sex<-(df$sex)-1 #성별도 마찬가지 

table(df$DC2_dg)
table(df$BD1)
sum(is.na(df$BD1)) #df$BD1의 결측치 = 0이다.
sum(is.na(df$DC2_dg)) #df$DC2_dg 의 결측치 = 0 이다.
dim(df)
which(df$BD1==0) %>% head()  
```

## ATE estimation - glm, random forest, cart

```{r}
#logsitic regression
df_glm1=df

log_reg_ps=glm(BD1~ .-DC2_dg, family = "binomial", data=df_glm1) #DC2_dg : 간암 의사진단 여부로 yi 값이 되겠지
logit_e_hat=predict(log_reg_ps)
print(logit_e_hat %>% head())

ps_glm1=exp(logit_e_hat)/(1+exp(logit_e_hat))
print(ps_glm1 %>% head())


for (i in 1:nrow(df_glm1) ){
  if (df_glm1$BD1[i]==1){
    df_glm1[i,"ps"]=ps_glm1[i]
  }
  else{
    df_glm1[i,"ps"]=ps_glm1[i]
  }
}
df_glm1 %>% head()

#logistic regression - weighting

zi=df_glm1$BD1
yi=df_glm1$DC2_dg
e=df_glm1$ps

df_glm1["ipw_wt"]= zi/e-(1-zi)/(1-e)
df_glm1 %>% head()

ATE_ipw_glm1=mean(zi*yi/e)-mean((1-zi)*yi/(1-e))
ATE_ipw_glm1

ATE_sipw_glm1=sum(zi*yi/e)/sum(zi/e)-sum((1-zi)*yi/(1-e))/sum((1-zi)/(1-e))
ATE_sipw_glm1


```

```{r}
# random forest - propensity score estimation
df_rf1=df

rf1=randomForest(BD1~ .-DC2_dg, data=df_rf1)
rf_ps=predict(rf1)
print(rf_ps %>% head())


for (i in 1:nrow(df_rf1) ){
  if (df_rf1$BD1[i]==1){
    df_rf1[i,"ps"]=rf_ps[i]
  }
  else{
    df_rf1[i,"ps"]=rf_ps[i]
  }
}
df_rf1 %>% head()

#Random Forest- weighting

zi=df_rf1$BD1
yi=df_rf1$DC2_dg
e=df_rf1$ps

df_rf1["ipw_wt"]= zi/e-(1-zi)/(1-e)
df_rf1 %>% head()

ATE_ipw_rf1=mean(zi*yi/e)-mean((1-zi)*yi/(1-e))
ATE_ipw_rf1

ATE_sipw_rf1=sum(zi*yi/e)/sum(zi/e)-sum((1-zi)*yi/(1-e))/sum((1-zi)/(1-e))
ATE_sipw_rf1
```

```{r}
#propensity score estimation- CART
library(rpart)

df_cart1=df
df_cart1["BD1_f"]=as.factor(df_cart1$BD1) #BD1_f(음주경험여부) '열'을 추가하는데 BD1의 DATA형태를 factor형태로 바꿔준다

cart1=rpart(BD1~ .-DC2_dg - BD1_f, data=df_cart1 ,method='class')
summary(cart1)

cart_ps1=predict(cart1)
cart_ps1 %>% head()
df_cart1 %>% head()

#add propensity score
for (i in 1:nrow(df_cart1) ){
  
  if (df_cart1$BD1[i]==1){
    df_cart1[i,"ps"]=cart_ps1[i,"1"]
  }
  else{
    df_cart1[i,"ps"]=cart_ps1[i,"0"]
  }
}
```






```{r}
#add weighting- CART
zi=df_cart1$BD1
yi=df_cart1$DC2_dg
e=df_cart1$ps

df_cart1["ipw_wt"]= zi/e-(1-zi)/(1-e)
df_cart1 %>% head()

#ATE_ipw
ATE_ipw_cart1=mean(zi*yi/e)-mean((1-zi)*yi/(1-e))
ATE_ipw_cart1

#ATE_sipw
ATE_sipw_cart1=sum(zi*yi/e)/sum(zi/e)-sum((1-zi)*yi/(1-e))/sum((1-zi)/(1-e))
ATE_sipw_cart1
# ATE_hat is very small..
```
```{r}
#e. ATE_ipw and ATE_sipw of 'GLM, RF, CART'
method_1 <- c('glm1', 'rf1', 'cart1')

ipw_sipw_method1 <- data.frame(method_1)
ipw_sipw_method1$ATE_ipw <- c(ATE_ipw_glm1, ATE_ipw_rf1, ATE_ipw_cart1)
ipw_sipw_method1$ATE_sipw <- c(ATE_sipw_glm1, ATE_sipw_rf1, ATE_sipw_cart1)

ipw_sipw_method1
```

```

### LaLonde dataset
```{r}
#
# haven::read_data("http://www.nber.org/~rdehejia/data/nsw_dw.dta")
#
# lalonde::nsw_dw
#
# data(LaLonde)
#
# print(data)
#
# y <- LaLonde$outcome
#
# trt <- LaLonde$treat
#
# x.varnames <- c("age", "educ", "black", "hisp", "white",
#                 "marr", "nodegr", "log.re75", "u75")
#
# # covariates
# data.x <- LaLonde[, x.varnames]
#
#
#
# # construct design matrix (with no intercept)
# x <- model.matrix(~ -1 + ., data = data.x)
#
# const.propens <- function(x, trt)
# {
#     mean.trt <- mean(trt == "Trt")
#     rep(mean.trt, length(trt))
# }
#
# subgrp_fit_w <- fit.subgroup(x = x, y = y, trt = trt,
#     loss = "logistic_loss_lasso",
#     propensity.func = const.propens,
#     cutpoint = 0,
#     type.measure = "auc",
#     nfolds = 10)
#
# summary(subgrp_fit_w)
```
